Inventaris van archief van het Algemeen Rijksarchief, (1991) 1994-2002
Nationaal Archief, Den Haag
- Afdeling Bronverwerving en Toezicht / Relaties en Beheer / PIVOT, 2
  - Productgroep Onderzoek, Selectie, Toezicht en Advies (OSTA), waarin Project Invoering Verkorting Overbrengingstermijn (PIVOT), 2.1
    - Taakuitoefening, 2.1.9
      - Institutioneel onderzoek en opstellen BSD, per zorgdrager, 2.1.9.4
        - Rechterlijke macht, 2.1.9.4.15
          - Rechterlijke macht., 1995-1999; 1529, 1623; 1 omslag en 1 stuk
            - Selectielijst voor archiefbescheiden van de gerechtshoven vanaf 1950, [1995]., 1623; stuk
            - Medewerking aan institutioneel onderzoek, aan de totstandkoming van het BSD en aan de uitvoering van het Project "Verbetering Archieffunctie Rechterlijke Organisatie (VARO)", 1998-1999, 1529
          - Rechterlijke Organisatie., 1994-2000; 779, 2842; 2 omslagen
            - Medewerking aan openbaarheid, bewerking, vernietiging, overbrenging en beheer van archiefbestanden op het beleidsterrein Constitutie en het beleid ten aanzien van archivering, 1994-1997, 779
            - Circulaire inzake de verlenging van de geldigheid van circulaires d.d. 25 en 26 juli 1996 met betrekking tot het beleid ten aanzien van het archiefbeheer, met als bijlagen de beide circulaires, 2000, 2842
          - Kort verslag van een bijeenkomst op 27 april 2001 met arrondissementsarchivarissen in Den Bosch, over de ontwikkelingen binnen Justitie en de consequenties daarvan voor de archivarissen en het huidige beheer, overdracht en het BSD, opgesteld door het Rijksarchief Friesland., 3035; stuk
        - Zelfstandige bestuursorgenen, 2.1.9.4.16
          - Academische Ziekenhuizen van Openbare Universiteiten; medewerking aan de aanvulling, vaststelling en publicatie van de vernietigingslijst, welke per 1 maart 1986 in werking is getreden., 1988-1996; 992-993; 1 pak en 1 omslag
            - Algemeen, 1988-1996, 992
            - Kamerstukken etc, 1990-1994, 993; pak
          - Algemeen Burgerlijk Pensioenfonds (ABP); medewerking aan de totstandkoming van een vernietigingslijst en een vernietigingsprocedure., 1990-1995; 1152
          - Bedrijfsschap voor de Groothandel en Tussenpersonen in Aardappelen; medewerking aan de totstandkoming en vaststelling van het BSD op het beleidsterrein Arbeidsverhoudingen., 2002-2003; 1338
          - De Nederlandse Bank; behandeling van een verzoek om advies inzake de inrichting en het klimaat van het archiefdepot., 1996; 1071
          - Dienst voor het Kadaster en de Openbare Registers (KADOR)., 1991-1996; div.nrs.; 4 omslagen
            - Kopieën van vernietigingslijsten en de besluiten hierover uit 1950, 1952, 1959, 1965, 1966, 1980, 1985, 1989 en 1990, [1991]., 1075
              Oude code: 13
            - Medewerking aan de bewerking en overbrenging van archiefbestanden en aan de totstandkoming van de concept-handelingenlijst KADOR, 1994-1995, 1137
            - Medewerking aan de totstandkoming van het BSD, aan de overbrenging van archiefbestanden en aan het institutioneel onderzoek, 1994-1995, 1074
            - Behandeling van beheer, overdracht, vernietiging en verfilming van archiefbestanden, 1994-1996, 1073
            - Kadasterwet, 1995-1996, 4429
              Oude code: 091
          - ING-Bank NV., 1991-1995; 3526, 4824-4826; 2 pakken en 2 stukken
            - Medewerking aan institutioneel onderzoek, aan de totstandkoming van een BSD en aan werkzaamheden in verband met de bewerking en overname van de archieven van de rechtsvoorgangers van de Postbank NV: de Postcheque- en Girodienst (PCGD) en de Rijkspostspaarbank (1881 - 1985). 1991-1994, 4824-4826
              - Algemeen, 1993-1994, 4824
              - Archiefordeningsplan, 1991, 4825; stuk
              - De gelddiensten bekeken; een rapport ten behoeve van de overbrenging van de archieven van de Rijkspostspaarbank en de Poscheque- en Girodienst (1881 - 1985), 1994, 4826; stuk
            - Medewerking aan de totstandkoming van het RIO en het BSD en aan werkzaamheden in verband met de bewerking en overname van de archieven van de rechtsvoorgangers van de Postbank NV: de Postcheque- en Girodienst (PCGD) en de Rijkspostspaarbank (1881 - 1985), 1993-1995, 3526
          - Kamers van Koophandel en Fabrieken; medewerking aan de bewerking, de vernietiging en het beheer van archiefbestanden., 1994-1997; 1136
          - Nederlandse Organisatie voor Toegepast-Natuurwetenschappelijk Onderzoek (TNO); algemene informatie, o.a. te gebruiken bij een institutioneel onderzoek., 1992-1995; 1188
          - Openbaar Lichaam Havenschap Delfzijl/Eemshaven en zijn rechtsvoorganger Havenschap Delfzijl., 1992-1997; 564, 1461; 1 pak en 1 stuk
            - Medewerking aan de totstandkoming en vaststelling van een selectielijst, 1992-1997, 564
            - Selectielijst, 1997, 1461; stuk
          - Rijksmusea., 1985-1996; 1163, 1197; 2 omslagen
            - Algemeen; medewerking aan het beheer, de vernietiging en de overbrenging van archiefbescheiden in verband met de verzelfstandiging van de musea, 1985-1995, 1197
            - Rijksmuseum van Oudheden (RMO); medewerking aan het beheer en de inventarisatie van archiefbestanden, 1996, 1163
          - Rijksuniversiteiten en -hogescholen; medewerking aan de totstandkoming en wijziging van selectielijsten., 1991-1995; 695; pak
          - Sociaal-Eonomische Raad (SER); beleidsterrein SER., 1986-2003; div.nrs.; 1 pak en 2 omslagen
            - Medewerking aan de totstandkoming van een ontwerp-selectielijst en aan institutioneel onderzoek, 1986-2000, 676
            - Medewerking aan de vaststelling van het BSD, 1994-2003, 1428; pak
            - BSD, 1997-1999, 1601
              Betreft twee versies, waarvan de status niet duidelijk is
          - Sociale Verzekeringsbank (SVB)., 1989-1997; div.nrs.; 3 omslagen
            - Jaarverslagen over de jaren 1988 en 1989, 1989-1990, 557
              Waarschijnlijk gebruikt voor informatievoorziening over de opbouw van deze organisatie/het archief
            - Advisering inzake beheer, vernietiging en bewaring van archiefbescheiden en de status van de SVB, 1992-1993, 1045
            - Correspondentie tussen de SVB en het ARA over de vernietigbaarheid van uitspraken van de Centrale Raad van Beroep (CRvB), aangetroffen in het archief van de SVB, 1996-1997, 1032
          - Ziekenfondsraad., 1992-1996; div.nrs.; 1 pak, 1 omslag en 1 stuk
            - Medewerking aan de totstandkoming en vaststelling van het BSD, 1992-1996, 1201; pak
            - Medewerking aan de totstandkoming en vaststelling van een selectielijst, 1994-1995, 5799
            - Selectielijst, 1995, 1606; stuk
        - Decentrale overheden (provincies, gemeenten en waterschappen), 2.1.9.4.17
          - Provincies., 1987-1999; div.nrs.; 1 pak, 7 omslagen en 1 stuk
            - Medewerking aan de overdracht van provinciale archieven, aan de totstandkoming van een selectielijst voor de provincies en aan de invoer van de PIVOT-methode bij het archiefbeheer, 1995-1996, 818
            - Provinciale en interprovinciale organen; medewerking aan de wijziging en vaststelling van de vernietigingslijst 1989 - 1994. 1987-1999, div.nrs.
              - Medewerking aan de wijziging van de vernietigingslijst, 1987-1994, 986
                Oude code: X.00, volgnr. 199
              - Medewerking aan de wijziging van de vernietigingslijst, met neerslag van de Werkgroep Actualisatie Vernietigingslijst Archiefbescheiden (Inter-)Provinciale Organen, 1989-1994, 988
              - Medewerking aan de vaststelling van de vernietigingslijst, 1992-1996, 989
              - Ontwerp-selectielijst voor archiefbescheiden van provinciale organen met een aantal bijlagen en geleidebrief, ontvangen van de secretaris/projectleider van de Werkgroep Selectielijst Archiefbescheiden Provinciale Organen, 1999, 1597
            - Provincie Zuid-Holland; medewerking aan de bewerking, de overdracht en het beheer van archiefbestanden. 1989-1998, 894, 1094-1096
              - Correspondentie over beheer, overdracht en vernietiging van kaarten en tekeningen en over de overdracht van gedrukte stukken, met kopieën van vernietigingslijsten (1952, 1981 en 1987) en registratuurcode van de Provinciale Griffie van Zuid-Holland (1963)., 1096; pak
              - Bewerking van archiefbestanden, met lidmaatschap Klankbordgroep Afslanking Provinciaal Archief, 1991-1994, 1094
              - Bewerking van archiefbestanden, met correspondentie over installatie en onderhoud van het Dossier Registratie en Informatie Systeem (DORIS), 1995-1998, 1095
              - Verslag van het overleg op 28 september tussen de provincie en het ARA over de overbrenging/bewerking Openbaar Lichaam Rijnmond (1976 - 1986), Provinciale Planologische Commissie (1945 - 1986) en Kabinet van de Commissaris van de Koningin (1945 - 1986) en over DORIS, 1998, 894; stuk
          - Gemeenten., 1989-1995; div.nrs.; 2 omslagen
            - Overleg over de totstandkoming van een nieuwe regeling tot vernietiging van (bescheiden (van) rijbewijzen en paspoorten en de behandeling van verzoeken voor machtigingen tot incidentele vernietiging aanvragen rijbewijzen en paspoortbescheiden, 1989-1991, 985
              Oude code: X.06
            - Medewerking aan de herziening van vernietigingslijsten en aan de vernietiging van rijbewijzen en paspoorten, en archivalia vertrouwenscommissies burgemeestervacatures1991-1995, 562
            - Burgerlijke stand; uitwerking van een nieuwe regeling burgerlijke stand inzake het beheer en de overbrengingstermijn van archieven, in verband met de gevolgen van het in werking treden van de Wet van 14 oktober 1993 tot herziening van Titel 4 van Boek 1 van de Burgerlijk Wetboek en het Besluit Burgerlijke Stand 1994, 1995, 1050
            - Ter behandeling ontvangen ontwerp-selectielijst voor archiefbescheiden voor gemeentelijke en intergemeentelijke organen 1998, 1999, 1615
          - Vertrouwenscommissies Burgemeestersbenoemingen; bezwaren van de provinciale archiefinspecteur van Noord-Holland inzake de vernietiging van archieven van deze commissies zodra in de vacature is voorzien., 1994; 994; stuk
          - Waterschappen; medewerking aan de totstandkoming en vaststelling van de vernietigingslijst., 1989-1993; 1153; pak
        - Overig, 2.1.9.4.18
          - Centraal Bureau voor Genealogie (CBG)., 1995-2000; 1076, 2833; 2 omslagen
            - Overleg tussen het CBG en ARA in het kader van de implementatie van de Archiefwet 1995, 1995-1996, 1076
            - Interne behandeling van problemen rond de implementatie van de Archiefwet 1995 en dan met name met betrekking tot de persoonskaarten en andere overheidsarchiefbescheiden, in beheer bij het CBG, 1996-2000, 2833
          - Commission Mixte; medewerking aan de selectie, bewerking en bewaring van archieven aangetroffen op de zolder van het Vredespaleis, Permanent Hof van Arbitrage., 1995; 567
      - Onderhoud rapporten institutioneel onderzoek / basisselectiedocumenten, 2.1.9.5
        - Totstandkoming van een voorstel voor een procedure ten aanzien van de toetsing van BSD's., 1996; 1317
        - Overzicht selectielijsten, samengesteld door R.W. Steensma., 1997; 3559
        - Overzicht van selectielijsten, samengesteld door R.W. Steensma., 1997; 2061
        - Totstandkoming en behandeling van een discussiestuk van de Werkgroep Onderhoud RIO's en BSD's (ORB) over het onderhoud van RIO's en BSD's ten behoeve van de Coördinatiecommissie Algemene Secretarie-aangelegenheden (CCASA)., 1997; 5720
        - Kopie van de in het najaar van 1999 te sluiten onderhoudsconvenanten tussen de algemene rijksarchivaris en de secretarissen-generaal van alle ministeries en een geleidebrief gericht aan de leden van Coördinatiecommissie Algemene Secretarie-aanglegenheden (CCASA)., 2147
        - Brief ontvangen van het Ministerie van Verkeer en Waterstaat (Directie Facilitaire Zaken) inzake te volgen procedures voor de actualisatie van BSD's., 2000; 5311; stuk
        - Behandeling van de problematiek (impasse) rond het onderhoudsconvenant., 2000; 5323
      - Incidentele vernietiging, 2.1.9.6
        - Kaderregeling Incidentele Vernietiging, ex artikel 4 van het Archiefbesluit 1968: totstandkoming en hantering van de regeling., 1992-1994; 486; pak
        - Behandeling van verzoeken om machtigingen tot incidentele vernietiging archiefbescheiden ex art. 3 en 4 van het Archiefbesluit 1968., 1989-1999; div.nrs.; 3 pakken, 86 omslagen en 2 stukken
          - Hoge Colleges van Staat. 1992-1993, 590
            - Algemene Rekenkamer; archief van de Buitengewone Algemene Rekenkamer te Londen (1940 - 1952), het Bureau van de Accountant-Generaal van de Nederlandse Regering te New York (1941 - 1952) en de Gouvernements Accountantsdienst te New York (1941 - 1949), 1992-1993, 590
          - Ministerie van Binnenlandse Zaken. 1992-1994, 1010-1012, 1014
            - Centrale Commissie voor de Filmkeuring (CCFK) ((1926) 1928 - 1977), 1992-1993, 1014
              Met behandeling verzoek tot vervreemding te vernietigen archiefbestanden naar het Filmmuseum
            - Rijks Opleidingen Instituut (ROI), 1992, 1011
            - Rijks Psychologische Dienst Advies, Adviseurs voor Personeelsselectie, Managementontwikkeling en Loopbaanbegeleiding (RPD Advies), 1993-1994, 1010
            - Zuiveringscommissie voor het Filmwezen (1945 - 1947), 1992-1993, 1012
          - Ministerie van Buitenlandse Zaken. 1991-1992, 664, 926
            - Gezantschap in de Verenigde Staten (1881 - 1910), 1991, 926
            - Permanente Vertegenwoordiging van het Koninkrijk der Nederlanden bij de Europese Gemeenschappen te Brussel (PVEG), 1992, 664
          - Ministerie van Defensie. 1990-1995, div.nrs.
            - Agenda's, 1991, 1006
            - Eerstaanwezend ingenieur der Genie (EAI) te Bergen op Zoom (1951 - 1964), 1994, 937
            - Loodswezen, 1991-1992, 1005
            - Militair Gezag in Gelderland (1944 - 1947), 1994, 940
            - Militair Gezag in Noord-Brabant (1944 - 1945), 1993, 932
            - Militair Hospitaal Dr. A. Mathijsen (MHAM), tot en met 1984, 1990-1995, 1007
          - Ministerie van Economische Zaken. 1991-1994, div.nrs.
            - Accountantsdienst (1934 - 1951), 1993, 631
            - Commissie voor Aangehouden Lading (COVAL), 1939-1957; Netherlands Shipping and Trading Committee, 1940-1961; Bewindsvoering Visserij Afdeling (1945 - 1959), 1993, 941
            - Centrale Dienst voor In- en Uitvoer (CDIU) (1941 - 1962), 1994, 905
            - Directoraat-Generaal voor de Buitenlandse Economische Betrekkingen (BEB) (1945 - 1965), 1991-1994, 906
            - Inspectie/Hoofddirectie van het IJkwezen ((1805 -) 1869 - 1945 (- 1961)), 1993-1994, 904
            - Persdienst en de Directie Externe Betrekkingen (DEB) (1941 - 1988), 1994, 903
            - Rijksberoepscommissie Algemeen Vorderingsbesluit 1940 (roerende en onroerende goederen) te Den Haag (1940 - 1963), 1993, 919
              Bevat verklaring van vernietiging
            - Rijksnijverheidsdienst en het Rijksnijverheidslaboratorium (1913 - 1964), 1993, 630
          - Ministerie van Financiën. 1991-1993, 925
            - Ontvangers van Registratie en Domeinen in Zuid-Holland (1863 - 1942), 1991-1993, 925
          - Ministerie van Justitie. 1991-1996, div.nrs.
            - Algemeen; personeelsdossiers (1917 - 1990), 1991-1992, 626
            - Immigratie- en Naturalisatiedienst (IND) en taakvoorganger Directie Vreemdelingenzaken (DVZ), 1993-1996, 625; pak
            - Rijksarchief Noord-Holland; gevangenisarchieven van Amsterdam (1845 - 1945) en (1945 - 1978), 1995-1998, 5805
            - Kantongerechten Elst en Terborg (1850 - 1933), 1993-1995, 918
            - Nederlands Beheersinstituut (NBI); dossiers uit de administratie van de Deutsche Revisions- und Treuhand AG, Geschäftstelle Den Haag (DRT), 1992, 622
            - Correspondentie over bezwaren tegen incidentele vernietiging van dossiers Deutsche Revisions- und Treuhand AG, Geschäfststelle Den Haag, uit het archief van het Nederlands Beheersinstuut, 1992-1998, 6141
            - Nederlands Beheersinstituut (NBI) (1945 - 1967); Hoofdkantoor, 1995, 912
            - Raad voor het Rechtsherstel, Afdeling Rechtspraak (1945 - 1967), 1995, 914
            - Scheidsgerecht voor Voedselvoorziening, voor 1955, 1991, 956
          - Ministerie van Koloniën en rechtsopvolgers. 1991-1995, div.nrs.
            - Commissariaat voor Indische Zaken (CIZ) (1927 - 1949), 1992-1995, 899
            - Ministerie van Koloniën en rechtsopvolgers (1945 - 1963), 1991-1992, 927
            - Ministerie van Koloniën te Londen (1940 - 1945) en Ministerie van Uniezaken en Overzeese Rijksdelen en opvolgers, 1994-1995, 3528
          - Ministerie van Landbouw, Natuurbeheer en Visserij en taakvoorganger Ministerie van Landbouw, Nijverheid en Handel. 1991-1994, div.nrs.
            - Algemeen; archiefbescheiden betrekking hebbend op ministeriële regelingen, 1991-1993, 636
            - Rijkszuivelinspectie (1926 - 1958), 1992, 633
            - Crisisinstellingen in verband met de wereldoorlog (1914 - 1918), 1990-1991, 922
            - Uitvoer Certificaten Bureau (UCB) (1915 - 1922), 1992, 634; pak
            - Directie van de Landbouw, Afdeling Crisiszaken (1917 - 1918), 1994, 902
          - Ministerie van Onderwijs, Cultuur en Wetenschappen en taakvoorgangers. 1989-1994, div.nrs.
            - Adviesraad voor Culturele Samenwerking tussen de Landen van het Koninkrijk (1961 - 1986), 1992, 953
            - Afdeling Kunsten (1940 - 1965), 1989-1990, 946
            - Afdeling Kunsten en Wetenschappen (1918 - 1940), 1989-1992, 947
            - Afdeling Lager Onderwijs en de Directie Kleuter- en Basisonderwijs (1918 - 1975), en de Afdeling Nijverheidsonderwijs en de directies Technisch Beroepsonderwijs, Beroepsonderwijs en Vormingswerk, Beroepsgericht Voortgezet Onderwijs, Onderwijs en Vorming Werkende Jongeren en Speciaal Onderwijs (1918 - 1975), 1990, 948
            - Centrale Directie Financieel Economische Zaken (CDFEZ) (1946 - 1991), 1991, 949
            - Commissie tot bestudering van goede onderwijsmethoden voor het algemeen vormend nijverheidsonderwijs voor meisjes (1946 - 1972), 1991, 950
            - Directoraat-Generaal voor het Hoger Onderwijs en Wetenschappelijk Onderzoek (DGHW) (1975 - 1986), 1989-1991, 951
            - Directoraat-Generaal voor Volksontwikkeling en taakvoorgangers (1940 - 1965), 1990, 617
            - Landbouwuniversiteit Wageningen: College van Curatoren, Bestuur ((1945) 1947 - 1958) en College van Curatoren (1918 - 1945), 1990-1991, 952
            - Onderwijsraad (1919 - 1982), 1994, 954
            - Rijks Hogere Burgerschool (RHBS), later Rijksscholengemeenschap (RSG) te Brielle (1879 - 1971), 1993, 929
            - Staatscommissie inzake Lager Onderwijs (1926 - 1930), 1990, 616
            - Voormalige Directie Verzorgingsstructuur en voorgangers (DGDI/DV) (1965 - 1986), 1994, 955; pak
          - Ministerie van Sociale Zaken en Werkgelegenheid: diverse archieven. 1990-1993, 1999
          - Ministerie van Verkeer en Waterstaat: Directoraat-Generaal Scheepvaart en Maritieme Zaken (DGSM) en Rijksverkeersinspectie (RVI); behandeling verzoek tot machtiging vernietiging ex art. 3, lid 4 van het Archiefbesluit 1968 van archiefbestanden van DGSM (1946 - 1989) en medewerking aan overdracht van archiefbestanden van de RVI. 1992-1994, 690
          - Ministerie van Volkshuisvesting, Ruimtelijke Ordening en Milieu. 1993-1994, 900, 3533
            - Hoofdinspectie der Volkshuisvesting (1920 - 1946). 1993-1994, 900
            - Hoofdinspectie der Volkshuisvesting. 1994, 3533
          - Ministerie van Welzijn, Volksgezondheid en Cultuur. 1991-1994, 933, 1103-1106
            - Algemeen; behandeling van een verzoek tot overplaatsing van de stamkaarten van Ambonese militairen van het Rijksarchief in Gelderland naar het Ministerie van WVC, 1993, 933
              Het betreft enkele tientallen stamkaarten, van Ambonese militairen uit Gelderland, Groningen, Drente, Noord-Holland (geboren ca. 1920 - 1950), gevonden in een bij een dumphandel gekochte kast
            - Farmaceutische Hoofdinspectie, 1992, 1103; stuk
            - Inspecteurs van het Staatstoezicht op Krankzinnigen en Krankzinnigengestichten (1841 - 1961), 1991-1992, 1104
            - Rijksinstituut voor de Drinkwatervoorziening (RID), 1993-1994, 1106
            - Tijdelijke Rijksgroepsregeling Mindervaliden (1966 - 1977), 1993, 1105
          - Zelfstandige bestuursorganen. 1983-1999, div.nrs.
            - Algemeen Burgerlijk Pensioenfonds (ABP); in samenhang met de voortgang van de samenstelling van de vernietigingslijst, 1996, 869
            - Kamers van Koophandel en Fabrieken. 1992-1995, div.nrs.
              - Den Haag; hieronder ressorterende Kamer van Koophandel te Den Haag (1921 - 1979), 1995, 910
              - Noordoost Brabant te 's-Hertogenbosch (1921 - 1966), 1992, 928
              - Kamer van Koophandel te Rotterdam (1922 - 1969), 1995, 911
              - Kamer van Koophandel te Vlaardingen (1922 - 1976), 1995, 908
              - Twente en Salland, District Hengelo (O) (1922 - 1986), 1995, 915
              - Westelijk Noord-Brabant te Breda, 1993, 1135
            - Rijksuniversiteit Leiden: Zoölogisch Laboratorium (1876 - 1948), 1993, 1424
            - Ziekenfondsraad, 1992, 1222
          - Decentrale overheden. 1992-1996, div.nrs.
            - Gemeenten Den Haag, Havelte, Oosterhesselen, Anloo en Zeist, 1992-1995, 563
            - Provinciale besturen en griffies Friesland. Advies- en Overlegstructuur Welzijn (Friese radenstructuur); in verband met opheffing incidentele vernietiging aangevraagd voor diverse archieven. 1995-1996, div.nrs.
              Misschien samen te voegen tot 1 dossier, maar door ons niet meer te doen omdat de stukken al bij het NA zijn
              - Friesland. 1995, 990
              - Friesland. 1995-1996, 2846
              - Friesland. Gedeputeerde Staten (1814 - 1918), 1991, 924
              - Friesland. Kabinet van de Gouverneur, na 1850 Commissaris des Konings (der Koningin), 1994, 938
              - Friesland. Provinciale Staten, Gedeputeerde Staten en Griffier der Staten (1851 - 1919), 1995, 916
            - Provinciale besturen en griffies Overijssel; Provinciaal bestuur (1913 - 1948) en Commissaris der Koningin (1855 - 1948), 1994-1995, 917
            - Provinciale besturen en griffies Zuid-Holland; Kabinet van de Gouverneur, na 1850 Commissaris des Konings (der Koningin) (1819 - 1931), 1993, 931
            - Zuid-Holland. Provinciale Griffie; Registers van paspoorten (1915 - 1970), 1994, 935
            - Zuid-Holland. Provinciale Griffie; Registers van rijbewijzen, 1994, 936
            - Provinciale Waterstaat van Noord-Holland (1930 - 1967), 1991, 921
          - Niet-overheidsorganen. 1991-1999, div.nrs.
            - Bevrachtingsbedrijf Vlitro BV (1976 - 1980), 1993, 930
            - Domaniale Steenkolenmijnen te Kerkrade (1930 - 1970), 1991, 923
            - Koninklijk Nationaal Steuncomité (KNS) (1914 (1914 - 1920)), 1992-1993, 632
            - Koninklijke Nederlandse Zuivelbond FNZ; overleg over de overname en bewerking van archiefbestanden, 1998-1999, 5808
            - Limburgs Geschied- en Oudheidkundig Genootschap (LGOG) (1863 - 1983), 1994, 934; stuk
            - Nederlandsche Overzee Trustmaatschappij (1914 - 1926). 1994-1995, 907, 3502
              Waarschijnlijk dubbel, maar niet meer te vergelijken omdat de stukken bij het NA zijn
              - Akte van vernietiging ex artikel 5 van het Archiefbesluit 1968., 907
              - Akte van vernietiging ex artikel 5 van het Archiefbesluit 1968., 3502
        - Machtiging aan de rijksarchivarissen tot vernietiging van archiefbescheiden, op grond van artikel 6 van de Archiefwet 1995., 1996-2001; 5759, 5761; 2 omslagen